# 请教陈版 PPP项目政府垫付资金的会计处理

提问人：10050236 时间：2021-10-10 11:20:22
请教 遇到一个PPP项目 民间资本A公司和某地政府B成立一个项目公司C来处理生活垃圾项目，特殊地方是 项目公司C的注册资本 1500 万全部由民间资本A公司投入（已全部实缴），当地政府C提供相应的政府专项资金 1700 万用于支持该项目，合同没有约定特许经营权到期后归还该资金，除此之外没有什么特殊之处了，该笔政府专项资金是作为长期应付款来处理呢 还是用作政府补助来处理呢？

回答人：chenyiwei
政府专项资金不属于政府补助。因为PPP项目本来就是政府购买服务，与政府补助的“无偿性特征”本来就是存在逻辑冲突的。
该笔拨款可以作为一项金融资产形式的对价处理，首先冲减该PPP项目的建造成本，将建造成本冲减为零后仍有余额的，作为合同负债，在合同约定的运营期内摊销确认为各年度的营业收入。